臺灣高等法院刑事判決　　　　　　　　94年度上訴字第2391號
上　訴　人
即　被　告　甲○○
上列上訴人因毒品危害防制條例案件，不服臺灣桃園地方法院94
年度訴字第387號，中華民國94年6月30日第一審判決（起訴案號
：臺灣桃園地方法院檢察署94年度毒偵字第289號 ），提起上訴
，本院判決如下：
    主  文
上訴駁回。
    事實及理由
一、本案經本院審理結果，認第一審以上訴人即被告甲○○犯毒
    品危害防制條例第10條第1項之連續施用第一級毒品罪 ，判
    處有期徒刑1年；又犯同條例第10條第2項之連續施用第二級
    毒品罪，判處有期徒刑8月 ，並定應執行有期徒刑1年7月，
    認事用法及量刑均無不當，應予維持，並引用第一審判決書
    記載之事實、證據及理由（如附件第一審判決書）。
二、被告上訴意旨雖不否認施用毒品犯行，惟辯稱其已知悔悟，
    且其2歲之稚子無適當人士照料，原審量刑 ，似嫌過重云云
    。惟查原審係審酌被告前曾因施用毒品，分別經判處徒刑、
    觀察勒戒及強制戒治後，仍不知悔改警惕，猶一再施用毒品
    ，足見其毒癮甚深，因而量處上揭所示之刑。核原審量刑，
    洵屬允當。是被告上訴指摘原審量刑太重云云，為無理由，
    應予駁回。
三、被告經合法傳喚，無正當理由不到庭，爰不待其陳述逕行判
    決。
據上論結，應依刑事訴訟法第373條、第368條、第371條 ，判決
如主文。
本案經檢察官林慶宗到庭執行職務。
中　　華　　民　　國　　94　　年　　9 　　月　　30　　日
　　　　　　　　　刑事第二十二庭審判長法　官  黃瑞華
　　　　　　　　　　　　　　　　　　  法　官  蔡明宏
　　　　　　　　　　　　　　　　　　  法　官  陳憲裕
以上正本證明與原本無異。
如不服本判決，應於收受送達後十日內向本院提出上訴書狀，其
未敘述上訴之理由者並得於提起上訴後十日內向本院補提理由書
（均須按他造當事人之人數附繕本）。
                                      書記官   劉育妃
中　　華　　民　　國　　94　　年　　10　　月　　3 　　日
附錄本案論罪科刑法條全文
毒品危害防制條例第10條：
施用第1級毒品者，處六月以上五年以下有期徒刑。
施用第 2 級毒品者，處三年以下有期徒刑。
附件
臺灣桃園地方法院刑事判決　　　　　　　 94年度訴字第387號
公　訴　人　臺灣桃園地方法院檢察署檢察官
被　　　告　甲○○　女　26歲（民國○○年○月○○日生）
　　　　　　　　　　身分證統一編號：Ｚ000000000號
　　　　　　　　　　籍設新竹縣湖口鄉○○村○○街21號
                    現住桃園縣楊梅鎮○○○路○段390巷45弄
                        55號1樓
                    （另案在臺灣桃園女子監獄執行中）
上列被告因毒品危害防制條例案件，經檢察官提起公訴（94年度
毒偵字第289號），本院判決如下：
    主  文
甲○○連續施用第一級毒品，處有期徒刑壹年；又連續施用第二
級毒品，處有期徒刑捌月。應執行有期徒刑壹年柒月。
    事  實
一、甲○○前曾於民國86年間因違反麻醉藥品管理條例案件，分
    別經臺灣新竹地方法院判處有期徒刑4 月、3 月確定，二罪
    接續執行，於87年5 月6 日執行完畢（於本案不構成累犯）
    ；又於88年間因施用毒品案件，經臺灣新竹地方法院以88年
    度毒聲字第163 號裁定送觀察、勒戒後，認有繼續施用毒品
    之傾向，再經該法院以88年度毒聲字第370 號裁定令入戒治
    處所施以強制戒治，而於90年4 月10日戒治期滿執行完畢，
    於翌（11）日釋放，由臺灣新竹地方法院檢察署檢察官於90
    年4 月30日，以90年度戒毒偵字第84號為不起訴處分確定；
    復於91年間因施用毒品案件，經本院以91年度毒聲字第2129
    號裁定送強制戒治，而於92年7 月22日戒治期滿執行完畢，
    並經本院於91年12月8 日，以91年度訴字第1364號判決判處
    應執行有期徒刑9 月確定（其中施用第一級毒品部分，判處
    有期徒刑7 月，施用第二級毒品部分，則判處有期徒刑4 月
    ），因未及執行，雖不構成累犯。詎猶不思戒除毒癮，竟於
    前述強制戒治執行完畢後之5 年內，復基於施用第一級毒品
    海洛因之概括犯意，自93年2 月間某日起至同年10月12日9
    時許止，連續在桃園縣楊梅鎮富岡某友人住所等處，以針筒
    注射之方式，施用第一級毒品海洛因多次；並另基於施用第
    二級毒品安非他命之概括犯意，自93年3 月間某日起至同年
    10 月12 日9 時許止，在上開處所，以將第二級毒品安非他
    命置於吸食器內燒烤成煙霧狀之方式，施用第二級毒品安非
    他命多次。嗣於同年10月12日因另案入監執行時，經臺灣桃
    園女子監獄採尿送驗結果，呈嗎啡及甲基安非他命陽性反應
    ，始悉上情。
二、案經臺灣桃園女子監獄報請臺灣桃園地方法院檢察署檢察官
    偵查起訴。
    理  由
一、前揭犯罪事實，業據被告甲○○於本院審理時坦承不諱，且
    其於93年10月12日為監所人員採集尿液送檢驗結果，呈嗎啡
    及甲基安非他命陽性反應，此有昭信科技顧問股份有限公司
    濫用藥物陽性檢體檢驗報告1 件在卷足憑，再佐以海洛因及
    安非他命一經沾染本即有反覆施用之慣常特性，堪認被告上
    開自白與事實相符。又被告於88年間因施用毒品案件，經臺
    灣新竹地方法院以88年度毒聲字第163 號裁定送觀察、勒戒
    後，認有繼續施用毒品之傾向，再經該法院以88年度毒聲字
    第370 號裁定令入戒治處所施以強制戒治，而於90年4 月10
    日戒治期滿執行完畢，於翌（11）日釋放，由臺灣新竹地方
    法院檢察署檢察官於90年4 月30日，以90年度戒毒偵字第84
    號為不起訴處分確定；復於91年間因施用毒品案件，經本院
    以91年度毒聲字第2129號裁定送強制戒治，而於92年7 月22
    日戒治期滿執行完畢，並經本院於91年12月8 日，以91年度
    訴字第1364號判決判處應執行有期徒刑9 月確定等節，則有
    前開刑事判決、臺灣高等法院被告全國前案紀錄表及臺灣桃
    園地方法院檢察署刑案資料查註紀錄表各1 份在卷可考。是
    被告於前述強制戒治執行完畢後，5 年內再犯本案施用第一
    、二級毒品之罪，事證明確，其犯行洵堪認定，應予依法論
    科。
二、被告甲○○於前揭時、地，非法施用第一級毒品海洛因及第
    二級毒品安非他命之行為，核係犯毒品危害防制條例第10條
    第1 項之施用第一級毒品罪、同條第2 項之施用第二級毒品
    罪。其施用第一級毒品海洛因、第二級毒品安非他命前後持
    有第一級毒品海洛因、第二級毒品安非他命之低度行為，各
    為施用之高度行為所吸收，不另論罪。又其先後多次施用第
    一級毒品海洛因及第二級毒品安非他命之犯行，均時間緊接
    ，手法相同，且係觸犯構成要件相同之罪名，顯各基於概括
    犯意所為，應分別依刑法第56條連續犯規定，以一罪論並加
    重其刑。被告所犯上開二罪間，犯意各別，行為有異，構成
    要件亦不相同，應予分論併罰。至被告除93年10月12日9 時
    許該次以外之其餘各次施用第一級毒品海洛因之犯行；及93
    年10月12日9 時許該次以外之其餘各次施用第二級毒品安非
    他命之犯行，雖未據起訴，然與公訴人所起訴且經本院論罪
    部分，既有連續犯之裁判上一罪關係，自為起訴效力所及，
    本院應併予審理。爰審酌被告前曾因施用毒品，分別經判處
    徒刑、觀察勒戒及強制戒治後，仍不知悔改警惕，猶一再施
    用毒品，足見其毒癮甚深，並曾於本院行準備程序時就施用
    第二級毒品之犯行，予以否認，嗣雖於本院審理時坦承全部
    犯行，已難認其確有悔意等一切情狀，認檢察官就被告所犯
    施用第一、二級毒品之罪，具體求處應執行有期徒刑1 年7
    月（施用第一級毒品部分求處有期徒刑1 年、施用第二級毒
    品部分求處有期徒刑8 月），洵屬允洽，故就被告所犯各罪
    量處如主文所示之刑，並定其應執行刑，以示懲儆。
據上論斷，應依刑事訴訟法第299 條第1 項前段，毒品危害防制
條例第10條第1 項、第2 項，刑法第11條前段、第56條、第51條
第5款，判決如主文。
本案經檢察官崔秉君到庭執行職務。
中　　華　　民　　國　　94　　年　　6 　　月　　30　　日
                      臺灣桃園地方法院刑事第11庭
                        審判長法  官  蔡 榮 澤
                              法  官  魏 于 傑
                              法  官  丁 俊 成
以上正本證明與原本無異。
如不服本判決，應於判決送達後10日內向本院提出上訴狀（應附
繕本），上訴於臺灣高等法院。
　　　　　　　　　　　　　　　書記官　簡 慧 瑛
中　　華　　民　　國　　94　　年　　7 　　月　　1 　　日
附錄本案論罪科刑依據之法條：
毒品危害防制條例第10條：
施用第一級毒品者，處 6 月以上 5 年以下有期徒刑。
施用第二級毒品者，處 3 年以下有期徒刑。
